臺灣花蓮地方法院刑事判決　　　　　　　　94年度訴字第23號
公　訴　人　臺灣花蓮地方法院檢察署檢察官
被　　　告　戊○○
　　　　　　　　　　　(
選任辯護人　簡燦賢律師
被　　　告　乙○○
　　　　　　　　　　　(
指定辯護人　黃健弘律師
上列被告等因違反毒品危害防制條例案件，經檢察官提起公訴（
93年度偵字第2233號、94年度偵字第209 號）及函送併案審理，
本院判決如下：
    主  文
戊○○共同連續販賣第二級毒品，處有期徒刑玖年；扣案之第二
級毒品安非他命伍小包（含袋共重參點肆公克），均沒收銷燬之
，扣案之行動電話參具，均沒收；未扣案之販賣第二級毒品所得
新臺幣陸拾肆萬貳仟元沒收，如全部或一部不能沒收時，以其財
產抵償之。又幫助連續販賣第二級毒品，處有期徒刑參年柒月。
應執行有期徒刑壹拾貳年陸月；扣案第二級毒品安非他命伍小包
（含袋共重參點肆公克），均沒收銷燬之，扣案之行動電話參具
，均沒收；未扣案之販賣第二級毒品所得新臺幣陸拾肆萬貳仟元
沒收，如全部或一部不能沒收時，以其財產抵償之。
扣案之第二級毒品安非他命殘渣袋貳只，均沒收銷燬之。
乙○○共同連續販賣第二級毒品，處有期徒刑柒年肆月；扣案之
行動電話參支，均沒收。未扣案之販賣第二級毒品所得新臺幣拾
壹萬肆仟元沒收，如全部或一部不能沒收時，以其財產抵償之。
扣案之第二級毒品安非他命伍小包（含袋重參點肆公克），均沒
收銷燬之。
戊○○被訴販賣第一級毒品部分，無罪。
    事  實
一、戊○○於民國八十九年間曾因違反毒品危害防制條例案件（
    施用第一級及第二級毒品），經本院各判處有期徒刑十月及
    一年，應執行有期徒刑一年八月確定，乃於九十一年五月三
    日入監服刑，迄九十三年五月二十八日縮短刑期假釋出監，
    於假釋期間（於九十三年十二月二十八日縮短刑期期滿），
    猶不知悔改，復涉犯下列犯行。
二、戊○○或獨自或夥同乙○○共同基於連續販賣第二級毒品安
    非他命（下稱安非他命）之概括犯意聯絡，以其所有之行動
    電話（門號為0000000000、0000000000、0000000000）作為
    聯絡毒品交易之工具，由欲購買安非他命之人撥打上開行動
    電話與戊○○聯絡，雙方於電話中商議並談妥毒品之交易價
    格、數量及地點後，再由戊○○或指示乙○○持往交易地點
    交付予販毒對象之方式，於附表一所示之時間、地點，連續
    販賣安非他命予癸○○、子○○、丙○○、甲○○、乙○○
    等人施用。
三、戊○○另基於幫助販賣安非他命之概括犯意，於九十三年六
    月二十三日下午二時許，與有販賣安非他命犯意之丁○○聯
    絡仲介其販賣安非他命予庚○○，丁○○即打電話與庚○○
    聯絡，渠等隨後在花蓮縣新城鄉鄉村園餐廳，從事買賣安非
    他命一次。又承前犯意，於同年七月二十八日下午六時四十
    六分十一秒，雷國威在電話中委請戊○○代為仲介向他人購
    買三千元之安非他命，戊○○隨即與丁○○聯絡仲介丁○○
    販賣安非他命予雷國威，由雷國威隨後於同日下午七時十三
    分許，與丁○○及其女友李靜芬相約在花蓮縣宜昌中國門口
    ，交易三千元的安非他命一次。
四、於九十三年十月一日上午十時三十分許，在花蓮縣吉安鄉○○路與建國路交岔路口為警查獲戊○○，並在其身上起出其
    所有用以販賣安非他命之行動電話三具，復又在花蓮市○○
    街六十一號戊○○住處，起出安非他命殘渣袋二只。嗣於九
    十四年一月十一日十九時許，在花蓮縣新城鄉○○村○○街
    十一巷七號，為警拘獲乙○○，並扣得其向戊○○所購入之
    安非他命五小包（一小包含袋重０點八公克；二小包各含袋
    重０點六公克；二小包各含袋重０點七公克，共計含袋重三
    點四公克）。
五、案經花蓮縣警察局鳳林分局報請台灣花蓮地方法院檢察署檢
    察官偵查起訴及函送併案審理（幫助丁○○販賣安非他命予
    雷國威犯行部分）。
    理  由
壹、有罪部分：
I、訊之被告戊○○於本院時坦承有於上揭時間、地點販賣安非
    他命予癸○○、子○○、甲○○及乙○○等人施用等情不諱
    ，惟辯稱：伊並沒有販賣安非他命給丙○○云云，被告乙○○則坦承有受被告戊○○的指示於上開時間、地點拿安非他
    命給甲○○及子○○各二次，並收取現金等情不諱，但辯稱
    ：伊的行為，應該僅該當轉讓毒品罪云云，經查：
一、程序方面：
　　按被告以外之人於審判外之言詞或書面陳述，除法律有規定
  　者外，不得作為證據；被告以外之人於檢察事務官、司法警
    察官或司法警察調查中所為之陳述，與審判中不符時，其先
    前之陳述具有較可信之特別情況，且為證明犯罪事實存否所
    必要者，得為證據，刑事訴訟法第一百五十九條第一項及第
    一百五十九條之二分別定有明文。辯護人主張證人子○○、
    丙○○之警詢筆錄不具證據能力云云，查證人子○○於本院
    時指證其是如何的向被告戊○○等人購買安非他命為說明，
    所述情節概與其警詢中所言相符，並無前後證詞不一致情形
    存在，故依上開說明，其警詢筆錄自不具有證據能力。另查
    ，證人丙○○迭經本院傳拘並未到庭作證，故無法在本院審
    理時接受檢辯雙方的交互詰問以及被告之對質，但查，證人
    丙○○當時是對於其與被告戊○○的電話言談內容為何到警
    局應訊，其始對是如何向被告戊○○購買毒品等情托盤而出
    ，稽其作證所處情境，係在與其個人本身並無直接利害關係
    下所為之陳述，按理自較具有可信性，且所述內容與本案就
    被告戊○○有無販賣毒品之待證事實間，具有必要性，從而
    ，本院認就此警詢筆錄，應具有證據能力，不過，至於其證
    詞之證明力強弱仍應由本院綜合案卷資料為判斷，併予敘明
    。
二、實體方面：
（一）上述被告戊○○或乙○○販賣安非他命予癸○○、甲○○
      、子○○、乙○○之事實，業為證人癸○○、甲○○、子
      ○○、乙○○等人分別於警訊時或本院中證述明確，渠等
      證述內容概略如下：、證人癸○○於警訊時證稱：「我
      有向戊○○購買過一次安非他，我們交易時，他是拿一個
      紙盒裝安非他命，放在一個柱子後面，然後跟我講所在的
      地方叫我去拿，我們是在慶豐統冠超商交易，時間是九十
      三年七月間，金額為二千元。」等語（見九十三年度偵字
      第二二三二號偵查卷第七十頁）。、證人甲○○於本院
      結證時稱：伊是先跟戊○○在電話中聯絡好，共計交易三
      次的安非他命，毒品由乙○○拿給伊二次，錢是當場交給
      乙○○，戊○○則有親自交給伊一次。」等語（見本院卷
      第一百四十八頁以下）。、證人子○○於本院結證稱：
      伊都是直接與戊○○接觸，交易安非他命的時間為自九十
      三年七月起到九月間，大約有二、三十次左右，平均約每
　　　二天交易一次，交易的數量有時候一兩、有時候二兩，最
  　　多時數量三十幾兩，金額約一百萬左右，交易地點大多在
　　　果菜市場及譚眼科附近。其中，有二次是乙○○送貨給伊
  　　，時間大約在去年七到九月之間一次地點是七星潭，一次
　　　在自強路的統冠超市，數量都是一兩，價格都是三萬二千
　　　元等語（見本院卷第八十九至九十二頁）。、證人乙○○於警偵中供稱：伊自九十三年七月間起，開始向戊○○
  　　購買安非他命，地點大部分都在建國路及三十米路的路邊
　    ，交易次數為十餘次，每次二千元至五千元不等，共計約
      一、二萬元等語（見警卷第五頁、九十三年度偵字第二０
      九號偵查卷第二十五頁）在卷可參，對此販賣安非他命之
      行為，被告二人亦均坦承不諱，且有監聽錄音帶、監聽譯
      文各一份等資料，以及被告乙○○於九十四年一月十一日
      遭扣案之安非他命五小包可佐，就此等事實堪予認定，惟
      被告戊○○對於販賣予子○○的交易地點認僅有在果菜市
      場，交易的總金額，亦僅為五十萬元，而非為一百萬元，
      就此參之被告乙○○所稱交易的地點均係為果菜市場（見
      偵查卷第二十六頁），二相參核，自應以被告二人之所言
      ，較可採信，至於渠等交易的金額，因雙方均無法說提出
      具體的佐證資料，以供本院參酌，按理自應採取有利於被
      告的事實為認定，故本院調查事證後，審認被告戊○○與
      子○○的交易金額共計為五十萬元。又查，被告戊○○與
      乙○○間的安非他命交易，依照乙○○如上所述，每次交
      易的金額在二千元以上，次數多達十餘次，金額並無確定
      ，自亦以應採取有利於被告戊○○的事實為認定，故本院
      認二人毒品交易次數為十次及總金額為二萬元，均併予敘
      明。
（二）復查，被告戊○○雖否認有販賣安非他命予丙○○，然查
      ，證人丙○○於警詢中證稱：「我每次都跟戊○○購買五
　　　千元的量，我跟他買安非他命大約二十五公克，我跟他買
 　　 安非他命的錢，共約二萬五千元。」（見上開第二二三二
   　 號偵查卷第九十五頁）。且稽之附表二所示的監聽譯文，
      被告戊○○與丙○○在電話中言談中以「零的」、「五千
      元」、「半個」、「一個」及「漲價」等暗語作為交易的
      術語，但被告戊○○不僅對此並無法作合理的解釋，反之
      ，證人丙○○則於警詢中均證述該等電話內容是在與被告
      戊○○作毒品交易，由此足徵證人丙○○所證事實非虛，
      應可採據，被告戊○○就此所辯，委不足採。
（三）被告乙○○及其辯護人雖其於本院審理中辯其之行徑應僅
      屬為轉讓安非他命云云，惟其既與被告戊○○交情匪淺，
      且多次幫戊○○交貨、收款，顯已該當販毒之構成要件內
      行為，自屬共同販賣無疑，是辯護人辯護稱：乙○○之販
　　　毒行為實僅構成轉讓或幫助販賣云云，核屬避重就輕之詞
  　　，亦不可採。
II、幫助販賣安非他命部分（被告戊○○犯行部分）：
一、上揭事實欄三之被告戊○○幫助販賣毒品安非他命部分，業
    據被告戊○○於本院時亦坦承有介紹庚○○、雷國威與丁○○從事安非他命交易，核與證人庚○○、雷國威於警詢時所
    證述情節大致相符，雖證人丁○○於本院作證時否認被告戊○○有介紹他人向其購買毒品云云（見本院卷第一百零一頁
    ），然查，證人丁○○於九十三年六月二十三日十四時四十
    分四十九秒許，與庚○○在電話交談中，丁○○有說到是被
    告戊○○要叫伊打電話給庚○○，雙方並約好交易的地點是
    在機場旁的鄉村園，交付的內容為一包東西（指毒品），此
    有該監聽譯文及臺灣花蓮地方法院檢察署通訊監察書影本各
    一份在卷可參，足見證人丁○○上開所言不實，不足為據。
    另查，雖證人庚○○指稱交易的毒品係為海洛因，但被告戊○○則稱是安非他命，二者並不相同，然徵之當時庚○○與
    丁○○在電話並未具體提及交易之物為何？自應採取有利被
    告之事實為認定，故本院認定雙方交易的對象為安非他命，
    併予敘明。再查，證人雷國威於九十三年七月二十八日十六
    時四十六分十一秒許，在與被告戊○○電話中，被告戊○○
    答應要叫人家幫其「做」三張（即三千元）的毒品，隨後，
    於同日十九時十三分許，丁○○的女友李靜芬即在電話中，
    與雷國威談到雙方業均已到達宜昌國中正設法碰面中，亦有
    上開監聽譯文可參，由此可見丁○○與李靜芬亦有與雷國威
    完成三千元的安非他命交易，因此，在在足見庚○○及雷國
    威之證詞的可信度甚高，堪予採信，因此，被告戊○○就此
    之自白，與事實吻合，當可認定被告戊○○就此有幫助販賣
    安非他命之犯行。
二、綜上所述，被告二人販賣安非他命及被告戊○○幫助販賣安
    非他命之事實均已罪證明確，應予依法論科。
III、論罪科刑部分：
一、核被告戊○○、乙○○二人，就事實欄二所為之犯行，均係
    違反毒品危害防制條例第四條第二項之販賣第二級毒品罪。
    核被告戊○○就事實欄三所為之犯行，係違反毒品危害防制
　　條例第四條第二項之幫助販賣第二級毒品罪。再被告戊○○
　  、乙○○偶有共同販賣安非他命之情事，已如前述，就其等
    共同販賣之行為自有犯意之聯絡及行為之分擔，均應論以共
    同正犯。又被告戊○○幫助丁○○販賣安非他命予雷國部分
    ，雖未據檢察官起訴，然此業經檢察官併案擴張犯罪事實，
    本院自當併予審理，附此敘明。又被告被告二人販賣前後持
    有安非他命之低度行為，應為販賣之高度行為所吸收，均不
    另論罪。被告戊○○仲介丁○○從事販賣安非他命之行為，
    為幫助犯，應依刑法第三十條第二項之規定，輕減其刑。又
    被告戊○○先後多次及被告乙○○四次販賣安非他命，以及
    被告戊○○二次幫助販賣安非他命之行為，不但各自時間緊
    接，且所犯者為構成要件相同之罪名，顯係基於概括犯意反
    覆而為，應各依連續犯之規定論以一罪，並均各依法加重其
    刑。並就被告戊○○涉幫助販賣安非他命犯行部分，先加後
    減之。被告戊○○其所犯販賣及幫助販賣第二級毒品罪之間
    ，犯意各別，行為互殊，應分論併罰。爰審酌被告戊○○有
    如上開事實欄所述的犯罪前科紀錄，品行非佳，不惟自身沾
    染吸毒惡習，更為暴利所誘，邀同被告乙○○從事毒品販賣
    或幫助販賣，助長毒品蔓延，擴大毒品危害，對社會造成之
    危害重大，並斟酌被告等人販毒之次數、數量、所獲得不法
    報酬、情節輕重，以及被告乙○○犯罪後坦承犯行，被告戊○○僅坦承部犯行，於證據確鑿之情形下，仍飾詞辯解，否
    認販賣，均難認有悔悟之心等一切情狀，各量處如主文所示
    之刑，並就被告戊○○犯行，定其應執行之刑，以資懲儆。
二、被告乙○○於上開時間、地點遭警方所查扣之安非他命五小
    包（共計含袋重三點四公克），業據被告乙○○於警詢自承
    係向戊○○所購入之毒品，應依毒品危害防制條例第十八條
    第一項前段之規定予以沒收銷燬。復查，被告戊○○於九十
    三年十月一日許為警所查獲行動電話三具及新台幣九萬元、
　　安非他命殘渣袋二只，查扣案之行動電話三具（門號000000
　  0000、0000000000、0000000000）係分別供被告戊○○與子
    ○○等人從事毒品交易之工具，均為被告戊○○用以販毒之
    工具，業據有上開監聽譯文在卷可按，爰依刑法第三十八條
    第一項第二款之規定併予宣告沒收。而被告戊○○、乙○○
    既為共犯，自應在其等主刑項下均併為此項沒收銷燬及沒收
　　之諭知，以資適法。另查，該安非他命殘渣袋二只雖無法證
　  明與本案販賣安非他命有關，但因沾染含有安非他命成分，
    無法與本體分離，依應毒品危害防制條例第十八條第一項前
　  段之規定予以沒收銷燬。至於扣案之現金九萬元，並無法證
    明係為被告戊○○販賣毒品所得，亦非為供被告犯本件犯罪
    所用之物，亦非屬違禁物，爰不另為宣告沒收。
三、又被告戊○○坦認販賣安非他命犯行，雖其販賣所得並未扣
    案，並採最有利於被告之最低價格，認定其販毒所得總和為
    六十四萬二千元（即2000+500000+70000+50000+20000 =642
    000）， 依同條例第十九條第一項之規定宣告沒收，如全部
    或一部不能沒收時，則以其財產抵償之。又被告乙○○共同
    販賣安非他命，雖未實際從中獲得報酬，然其既代為交付毒
    品及收款，自應就其共同犯行，收取販賣給子○○的二次安
    非他命，共計六萬四千元，及甲○○二次共計五萬元，合計
    十一萬四千元的販毒所得，亦依同條例第十九條第一項之規
    定宣告沒收，如全部或一部不能沒收時，則以其財產抵償之
    。
貳、無罪部分（被告戊○○犯行部分）：
一、公訴意旨略以：被告戊○○基於連續販賣第一級毒品海洛因
    （下稱海洛因）之概括犯意，自九十三年間，在花蓮縣境某
    處，連續販賣海洛因予子○○二次，因認被告戊○○就此另
    涉犯毒品危害防制條例第四條第一項之販賣第一級毒品海洛
    因罪嫌云云。
二、按犯罪事實應依證據認定之，無證據不得認定犯罪事實；又
    不能證明被告犯罪者，應諭知無罪之判決，刑事訴訟法第一
    百五十四條第二項、第三百零一條第一項分別定有明文。又
    事實之認定，應憑證據，如未能發現相當證據，或證據不足
    以證明，自不能以推測或擬制之方法，為裁判基礎（最高法
    院四十年台上字第八六號判例參照）。再者，認定不利於被
    告之事實，須依積極證據，苟積極證據不足為不利於被告事
    實認定時，即應為有利於被告之認定，更不必有何有利之證
    據（最高法院三十年上字第八一六號判例）；而所謂「積極
    證據足以為不利被告事實之認定」係指據為訴訟上證明之全
    盤證據資料，在客觀上已達於通常一般之人均不致於有所懷
    疑，而得確信被告確曾犯罪之程度，若未達到此一程度，而
    有合理懷疑之存在時，即無從為有罪之認定（最高法院七十
    六年台上字第四九八六號判例）。
三、本件公訴人認為被告戊○○涉犯前開販賣第一級毒品罪嫌，
    無非係以證人子○○於警詢中之證詞及監聽錄音帶及其譯文
    表附卷為其依據。訊據被告戊○○堅詞否認有何販賣海洛因
    之犯行，辯稱：伊並沒有販賣海洛因給子○○等語，經查：
（一）依照附表三所示之被告戊○○與子○○的對話內容觀之，
      於九十三年七月七日十九時五十九分三十秒的該通電話，
      證人子○○固然要向被告戊○○要「女的（指海洛因）半
      個」，但被告戊○○當時即告知伊人不在花蓮，所以，沒
      有辦法處理海洛因，因此，雙方事後僅有就安非他命為交
      易。又於同月八日十二分十七秒的電話內容，證人子○○
      問被告戊○○有無海洛因，但被告戊○○當時的回應為要
      去向朋友拿，雙方並沒有完成交易，而證人子○○於本院
      作證時稱：事後伊並沒有拿到海洛因等語（見本院卷＜二
      ＞第八十七頁），足徵該二次的海洛因的交易行為，雙方
      僅在剛開始探詢交易成立可能性的階段，而沒有達到實質
      上的約定成立，是該等監聽譯文，並不足率採為不利於被
      告戊○○的證據。
（二）另查，證人子○○固於警詢指證：其有向被告戊○○購買
      海洛因，惟對於交易細節，諸如交易時間、態樣等項均未
      具體交代，證詞尚屬粗糙，難認已達使人確信必有其事之
    　程度，並且其在本院更改證詞，改稱：伊僅有請戊○○幫
      忙調，但都沒有交易成功等語，是其警詢所言，是否實在
      ，亦非無疑。又查，證人黎承宗（原名辛○○）雖於警詢
      中亦證稱：在戊○○與子○○交易安非他命及海洛因時，
      伊在戊○○的車上，有親眼目睹子○○交付十二萬元給戊○○等語（見偵查卷第四十八頁），然證人黎承宗於本院
  　　交互詰問時，翻異前詞，改證稱：伊沒有印象有陪同戊○○與子○○從事毒品交易等語（見本院卷第九十六頁），
      其證詞亦前後不一的情形，然按理被告戊○○倘若要與子
      ○○從事毒品海洛因交易，此自屬極須隱密之事，是否會
      輕易讓證人黎承宗在旁觀看，查知此等犯行，亦令人存疑
      。況且證人黎承宗對於交易的時間及地點，均無法作詳細
      的說明，且又依照上開二通電話內容，交易的數量或為海
      洛因半個或半錢，衡情交易金額均與十二萬元有間，實無
      從憑此證人黎承宗所言極為概略之證詞，即遽為不利於被
      告戊○○之認定，況警方於同年十月一日在被告戊○○身
      上及住處根本未查扣到任何海洛因毒品，於此更無從為不
      利於被告戊○○之判斷，而認為被告戊○○實已有涉販賣
      第一級毒品之犯行。
（三）綜上，本件雖有檢察官所稱之監聽錄音帶及其譯文，然就
      被告戊○○當時及事後是否均已達成毒品交易，尚無從憑
      此監聽內容即為不利之判定，復以販賣海洛因係屬一級重
      罪，取捨證據不可不慎，且是上開證人子○○等人所述不
      無瑕疵，尚無從援據，被告戊○○販賣海洛因之犯行，既
      不能證明，即應為其無罪之諭知，以免冤抑。
肆、另不為無罪諭知部分（被告戊○○涉犯販賣安非他命犯行部
    分）：
一、公訴意旨另略以：、被告戊○○於九十三年間，在花蓮縣
    新城鄉○○村○○街與民有街交岔路口，販賣安非他命予黎
    承宗一次。、被告戊○○於九十三年間，在花蓮縣境某處
    ，販賣安非他命予壬○○一次。因認被告戊○○另涉有違反
    毒品危害防制條例第四條第二項之販賣安非他命罪嫌云云。
二、本件公訴意旨認被告戊○○就此涉犯非法販賣安非他命之罪
    嫌，無非係以證人黎承宗及子○○分別於警詢之證詞，為主
    要的憑據，固非無見，然訊據被告戊○○堅決否認就此有何
    非法販賣安非他命之罪行，辯稱：伊並無販賣安非他命給黎
    承宗及壬○○之行為云云。經查：
（一）證人黎承宗於警詢時，先證稱：伊於九十三年九月十六日
      上午十一時五分許，在花蓮縣吉安鄉○○村○○○○街八
      十一號住處遭警方所查獲的安非他命一小包（含袋重０．
      七公克）係被告戊○○所提供給伊的云云，後又對於警方
      詢問其究竟有無向被告戊○○購買過毒品，又證稱：沒有
      ，然後應訊時又改稱：戊○○有在新城鄉○○村○○街○○街與民有街有交付毒品給伊等語，是證人黎承宗的證詞
      內容前後反覆不一，證詞的可信度，誠非無疑。又查，其
      指證的扣案之安非他命，亦無法證明確與被告戊○○有關
      ，自難僅憑證人黎承宗前後不一有瑕疵之證詞及扣案安非
      他命一小包，即遽認被告戊○○有此販賣安非他命之犯行
      。
（二）又查，證人子○○雖於警詢時指證：壬○○有在伊住院期
      間，在醫院親自跟伊講到有向戊○○購買半兩或一兩的安
      非他命云云（見偵查卷第一百六十三頁），然此不僅為被
      告戊○○所否認外，而證人壬○○於本院作證稱：伊並沒
      有向戊○○購買戊○○，當時是因為子○○住院前，有叫
      伊打電話給戊○○，伊以子○○的名義向戊○○說子○○
      要請其幫忙調半兩的安非他命（價值一萬多元），但戊○○回應說要再等他的電話，不過，後來就沒有再聯絡了，
      也沒有拿到毒品等語（見本院卷＜二＞第九十八頁），是
      由上開證人子○○及壬○○的證述相核，二者內容顯有相
      當大的出入，然姑且不論究竟要出資購買毒品之人是子○○抑或壬○○，但證人壬○○即指明該筆交易並沒有談妥
      ，事後安非他命也沒有拿到，按理自然以實際親自為交易
      之人，對於交易經過情形，當較為知悉，從而，證人壬○○所言自較可採，準此，自亦難僅憑證人子○○等人之指
      證，即遽認被告戊○○就此有販賣毒品之犯行。
（三）綜上所述，除僅有上開證人黎承宗、子○○等人的證詞外
      ，且又查無其他積極事證足以佐證其之說詞，因此，依罪
      疑唯輕之法則，尚無從僅憑上開有疑義之警詢證詞，即遽
      認被告戊○○就此有販賣安非他命之事實。此外，復查無
      其他積極證據足認被告戊○○就此有何非法販賣安非他命
      之犯行，揆諸前揭說明，原應就此部分為無罪之諭知，但
      此部分既與上開有罪判決之販賣安非他命間，具有連續犯
      之裁判上一罪關係，自應不另為無罪之諭知，併予敘明。
據上論斷，應依刑事訴訟法第二百九十九條第一項前段、第三百
零一條，毒品危害防制條例第四條第二項、第十八條第一項前段
、第十九條第一項，刑法第十一條前段、第二十八條、第五十六
條、第三十條第一項、第二項、第五十五條第一項第五款、第三
十八條第一項第二款，判決如主文。
本案經檢察官己○○到庭執行職務。
中　　華　　民　　國　　94　　年　　11　　月　　9 　　日
                        臺灣花蓮地方法院刑事第二庭
                            審判長法官  李  豫  雙
                                  法官  林  韋  岑
                                  法官  李  世  華
上列正本證明與原本無異。
如對本判決不服，應於送達後10日內，向本院提出上訴狀。（應
抄附繕本）
                                書記官
中　　華　　民　　國　　94　　年　　11　　月　　10  　日
附錄本判決論罪之法律條文：
毒品危害防制條例第4條第2項：
製造、運輸、販賣第二級毒品者，處無期徒刑或七年以上有期徒
刑，得併科新臺幣七百萬元以下罰金。
毒品危害防制條例第18條第1項：
查獲之第一、二級毒品及專供製造或施用第一、二級毒品之器具
，不問屬於犯人與否，均沒收銷燬之；查獲之第三、四級毒品及
製造或施用毒品之器具，無正當理由而擅自持有者，均沒入銷燬
之。但合於醫藥、研究或訓練之用者，得不予銷燬。
毒品危害防制條例第19條第1項：
犯第四條至第九條、第十二條、第十三條或第十四條第一項、第
二項之罪者，其供犯罪所用或因犯罪所得之財物，均沒收之，如
全部或一部不能沒收時，追徵其價額或以其財產抵償之。
